【裁判字號】    90,簡上,57
【裁判日期】    900706
【裁判案由】    恐嚇
【裁判全文】
臺灣士林地方法院刑事判決                            九十年度簡上字第五七號
    上  訴  人
    即  被  告  甲○○
右列上訴人因恐嚇案件，不服本院八十九年度簡字第一○九○號，中華民國九十年二
月二十七日第一審簡易判決（聲請簡易辦決處刑案號：八十九年度偵字第五○三○號
），本院管轄之第二審合議庭判決如左：
    主  文
上訴駁回。
    事  實
一、緣甲○○與乙○○二人間，曾因債務糾紛素有嫌隙，甲○○復懷疑乙○○以念咒
    語、養小鬼、放符等靈異鬼怪之事，騷擾並加害其本人及家人，竟基於概括之犯
    意，於民國八十九年五月一日，連續撥打電話號碼（○二）00000000號
    ，至乙○○位於臺北市○○區○○路三五巷二七號五樓住處數次，並對乙○○妻
    吳秀琴恐嚇稱：「要張某買二副棺材等著收屍」、「如果你小朋友有事的時候，
    就是我跟他（指乙○○）溝通不好，那小朋友去逝的時候，我自己也會走」、「
    我自己會買一副棺材，請他（指乙○○）買二副棺材收他的小孩子」等語，吳秀
    琴隨即轉告乙○○而均心生畏懼，致生危害於乙○○及其家人生命、身體之安全
    。
二、案經乙○○訴由臺北市政府警察局北投分局報請臺灣士林地方法院檢察署偵查聲
    請簡易判決處刑。
    理  由
一、訊據上訴人即被告甲○○固不否認有打電話至乙○○家中對其妻吳秀琴稱：「要
    張某買二副棺材等著收屍」、「如果你小朋友有事的時候，就是我跟他（指乙○
    ○）溝通不好，那小朋友去逝的時候，我自己也會走」、「我自己會買一副棺材
    ，請他（指乙○○）買二副棺材收他的小孩子」等語之情事，惟矢口否認有何恐
    嚇之犯行，辯以：伊不認為前述言詞為恐嚇，當天係告訴人乙○○先打電話騷擾
    伊，且告訴人復念咒害死伊父親，伊係為保護家人才說那些話云云。但查右開事
    實，業據告訴人於警訊、偵審中指訴綦詳，並有錄音帶及譯文一份在卷可稽，被
    告復承認在電話中說過前述言詞，觀之譯文內容，顯示被告有與告訴人及其家人
    玉石俱焚同歸於盡之犯意，況告訴人之二名小孩年僅七歲及五歲，隨時可能在上
    、下學途中或遊玩嬉戲時，遭被告施以侵害，衡諸常情，告訴人及其家人均會因
    此而心生畏懼甚明，被告所辯並無恐嚇之意云云，當無可採。又告訴人是否具有
    被告所指稱念咒語、養小鬼及放符傷人之能力，並無證據證明，僅係被告個人主
    觀臆測，縱使有之且確有其事，亦僅係被告能否對告訴人提出民、刑事追訴，或
    以其他合法管道尋求解決，焉能率以電話恐嚇報復？被告前開辯詞，與其恐嚇危
    害他人安全之事實無涉。本件事證明確，被告所辯無非卸責之詞，委無足採，其
    犯行洵堪認定，應依法論科。
二、至被告聲請傳喚證人即告訴人之父親張文國及吳秀琴以證明接聽電話者係張文國
    、吳秀琴二人，前開電話譯文僅屬片段，係要求告訴人出面解決糾紛，並無恐嚇
    之意等事項，經核告訴人並不否認接聽電話者係其妻吳秀琴，惟當時告訴人亦在
    場（參見偵查卷第十六頁反面），經由吳秀琴轉述及電話錄音重現，何能不心生
    畏懼？倘謂被告無恐嚇之意，孰人能信？又被告復聲請調閱告訴人之行動電話通
    聯紀錄，然通聯紀錄僅能證明發話者及受話者之電話號碼為何，並無法顯示通話
    內容，縱或有之，亦與本件犯罪事實無關。本件事證已臻明確，被告所請與構成
    要件事實均不生影響，無調查之必要，附此敘明。
三、核被告所為，係犯刑法第三百零五條之罪。而被告犯罪後，刑法第四十一條業於
    九十年一月四日經立法院修正通過為：「犯最重本刑為五年以下有期徒刑以下之
    刑之罪，而受六個月以下有期徒刑或拘役之宣告，因身體、教育、職業或家庭之
    關係或其他正當事由，執行顯有困難者，得以一元以上三元以下折算一日，易科
    罰金。但確因不執行所宣告之刑，難收矯正之效，或難以維持法秩序者，不在此
    限。併合處罰之數罪，均有前項情形，其應執行之刑逾六月者，亦同。」，並於
    同年一月十日經總統公布，於同年一月十二日生效，比較新舊法之結果，上開法
    律修正對被告不生影響，依刑法第二條第一項前段規定，應適用裁判時法律即修
    正後之刑法第四十一條第一項前段諭知易科罰金之折算標準。原審基此因認被告
    罪證明確，爰引刑事訴訟法第四百四十九條第一項後段、第三項、第四百五十四
    條第二項，刑法第二條第一項前段、第三百零五條、第四十一條第一項前段，罰
    金罰鍰提高標準條例第一條前段、第二條，量處拘役三十日，並諭知易科罰金之
    折算標準，其認事用法均無不合，量刑亦屬妥適。被告前揭上訴意旨，指摘原判
    決不當，核非可採，其上訴為無理由，應予駁回。
據上論斷，應依刑事訴訟法第四百五十五條之一第一項、第三項、第三百六十八條，
判決如主文。
本案經檢察官施慶堂到庭執行職務
中      華      民      國    九十      年      七      月      六      日
                                  臺灣士林地方法院刑事第二庭
                                      審判長法  官
                                            法  官
                                            法  官
本件不得上訴。


司法院資訊處製作；財團法人民間司法改革基金會備份。
